---
title: "visualization"
subtitle: " Part 1"
author: "linshan"
date: "2024-09-26"
output: github_document
---
```{r setup}
library(tidyverse)
library(ggridges)
```

```{r}
weather_df = 
  rnoaa::meteo_pull_monitors(
    c("USW00094728", "USW00022534", "USS0023B17S"),
    var = c("PRCP", "TMIN", "TMAX"), 
    date_min = "2021-01-01",
    date_max = "2022-12-31") |>
  mutate(
    name = case_match(
      id, 
      "USW00094728" ~ "CentralPark_NY", 
      "USW00022534" ~ "Molokai_HI",
      "USS0023B17S" ~ "Waterhole_WA"),
    tmin = tmin / 10,
    tmax = tmax / 10) |>
  select(name, id, everything())
```

## scatterplots!!
 create the first scatter plot
```{r}
##只是指定了横纵轴，还没说要画什么样的图
ggplot(weather_df, aes(x = tmin, y = tmax))
# geom_point 在坐标轴的基础上加了散点
ggplot(weather_df, aes(x = tmin, y = tmax)) + 
  geom_point()
```

new approach, same plot

```{r}
#使用管道
weather_df |>
  ggplot(aes(x = tmin, y = tmax)) + 
  geom_point()
```

save and edit a plot object
```{r}
#可以把画的图先存起来，再在这幅图的基础上添加
ggp_weather = 
  weather_df |>
  ggplot(aes(x = tmin, y = tmax))

ggp_weather + geom_point()
```

## Advanced scatter plots
```{r}
weather_df |>
  ggplot(aes(x = tmin, y = tmax, color = name)) + 
  geom_point()
```
或者也可以写成
```{r}
ggplot(weather_df, aes(x = tmin, y = tmax)) + 
  geom_point(aes(color = name))
```

加入geom_smooth，这个代码下，只画一条smooth
```{r}
ggplot(weather_df, aes(x = tmin, y = tmax)) + 
  geom_point(aes(color = name)) +
  geom_smooth(se = FALSE)
```

换一种写法，可以看到，smooth的时候针对每个name各画了一条
```{r}
weather_df |>
  ggplot(aes(x = tmin, y = tmax, color = name)) + 
  geom_point(alpha = .5) +
  geom_smooth(se = FALSE)
```

facet things
```{r}
ggplot(weather_df, aes(x = tmin, y = tmax, color = name)) + 
  geom_point(alpha = .5, size = 0.8) +
  geom_smooth(se = FALSE, size = 2) + 
  facet_grid(. ~ name)
#alpha = .5的意思是让点的透明度变成0.5
#point处的size指的是point的大小，smooth处的size指的是线的粗细
```

combine elements and try something new
```{r}
ggplot(weather_df, aes(x = date, y = tmax, color = name)) + 
  geom_point(aes(size = prcp), alpha = .5) +
  geom_smooth(se = FALSE) + 
  facet_grid(. ~ name)
```
size = prep的意思是按照prep的大小画这些点

## some small notes
how many geoms have to exist?
you can have whether geoms you want.
```{r}
#可以直接画拟合曲线
ggplot(weather_df, aes(x = date, y = tmax, color = name)) + 
  geom_smooth(se = FALSE) 
```

you can use a neat geom!
```{r}
ggplot(weather_df, aes(x = tmax, y = tmin)) + 
  geom_hex()
```

```{r}
ggplot(weather_df, aes(x = tmax, y = tmin)) + 
  geom_bin2d()
```

```{r}
ggplot(weather_df, aes(x = tmax, y = tmin)) + 
  geom_density2d() +
  geom_point(alpha = .2)
```

## univariate plots
Histogram
```{r}
ggplot(weather_df, aes(x = tmax)) + 
  geom_histogram()
#设置了一个x轴变量，即为tmax
```

add color 
```{r}
ggplot(weather_df, aes(x = tmax, color = name)) + 
  geom_histogram()
#发现变色的是每一个条形物的边框
ggplot(weather_df, aes(x = tmax, fill = name)) + 
  geom_histogram()
#就把填充颜色按照name涂成了不同的
```

```{r}
ggplot(weather_df, aes(x = tmax, fill = name)) + 
  geom_histogram() +
  facet_grid(. ~ name)
# 按照name画成三张图了
```

```{r}
ggplot(weather_df, aes(x = tmax, fill = name)) + 
  geom_histogram(position = "dodge", binwidth = 2)
#position = "dodge"把不同name的同一个区间内的条状并列放置,binwidth调整每一条的宽度
```

show some new geometry
```{r}
ggplot(weather_df, aes(x = tmax, fill = name)) + 
  geom_density(alpha = .4, adjust = .5, color = "blue")
```

boxplot
```{r}
ggplot(weather_df, aes(x = name, y = tmax)) + 
  geom_boxplot()
#在画box plot的时候，x轴可以不是数字型的变量，可以是分类变量
```

violin plot
```{r}
ggplot(weather_df, aes(x = name, y = tmax)) + 
  geom_violin(aes(fill = name), alpha = .5) + 
  stat_summary(fun = "median", color = "blue")
#violin plot在展示分布的同时展示了密度（shape）
#stat_summary fun = "median"
```

ridge plot
```{r}
ggplot(weather_df, aes(x = tmax, y = name)) + 
  geom_density_ridges(scale = .85)
```

## save and embed plots
1st save a scatter plot
```{r}
ggp_weather = 
  ggplot(weather_df, aes(x = tmin, y = tmax)) + 
  geom_point(aes(color = name), alpha = .5) 
ggsave("wheater_plot.pdf", ggp_weather, width = 8, height = 5)
```

what about embedding
```{r fig.width=12, fig.height=6}
ggp_weather
```

```{r fig.width=6, fig.height=3}
ggp_weather
```







